Inventaris van het archief van de Indische Verzekeringskamer en taakvoorganger, 1924-1957
Nationaal Archief, Den Haag
- STUKKEN BETREFFENDE AFZONDERLIJKE ONDERWERPEN, 2
  - TAAKUITVOERING, 2.3
    - ONDERZOEK, 2.3.2
      - Onderzoek naar in Nederlands-Indië werkzame, niet in Nederland gevestigde levensverzekeringmaatschappijen, met vermelding van de (hoofd)plaats van vestiging., 1927-1936; 38-101; 10 pakken, 52 omslagen en 1 stuk
        - Europeesche Onderofficiers-Vereeniging Ons Aller Belang (Bandoeng) en het Ondersteuningsfonds voor Weduwen, Weezen en Nagelaten Betrekkingen van Europeesche Onderofficieren en Oud-Onderofficieren (Bandoeng), 1929-1930, 63; pak
        - Great Eastern Life Assurance Company, The (Singapore), 1929, 64
        - Hulpfonds Afdeeling Baroe Persekoetoean onder de Christenen van Alle Natiën (Jogjakarta), 1929-1930, 65
        - Hulpfonds Kemoerahan Hatie Mataram (Jogjakarta), 1929-1931, 66
        - Hulpfonds tot Ondersteuning van Gegageerde en Gepensionneerde Mindere Militairen bij Ziekte en Overlijden (Poerworedjo), 1929-1930, 67
        - Hulpfonds tot Ondersteuning van Gepensionneerde Mindere Militairen (Magelang), 1929, 68
        - Hulpfonds tot Ondersteuning van Gepensionneerde Mindere Militairen bij Ziekte of Overlijden (Jogjakarta), 1929-1930, 69
        - Indisch Begrafenisfonds, eerder Begrafenisfonds van den Indischen Bond (Batavia), 1929-1930, 70
        - Kwitangsch Begrafenisfonds (Batavia), 1929-1930, 71
        - Manufacturers Life Insurance Company, The (Toronto). 1931, 72
        - Meiji Life Insurance Company, The (Tokyo), 1929-1930, 73
        - Nederlandsch-Indische Spaarbank (Den Haag) en Nieuwe Nederlandsch-Indische Spaarbank (Lawang), 1929-1930, 74
        - N.I. Roomsch-Katholieken Onderofficiersbond St. Ignatius (opgeheven), 1929, 75
        - Officiers-Vereeniging tot Onderlinge Ondersteuning van Nagelaten Betrekkingen (Bandoeng), 1929-1931, 76; stuk
        - Onderling Begrafenisfonds Malang (Malang/Pasoeroean), 1929-1930, 77
        - Onderlinge Levensverzekering Maatschappij Boemi-Poetera (Jogjakarta),1929-1934, 78; pak
        - Onderlinge Levensverzekering Maatschappij Roekti-Woeri (Jogjakarta), 1929-1930, 79
        - Onderlinge Levensverzekering P.G.H.B. (Soerakarta), 1929-1930, 80
        - Ondersteuningsfonds bij Overlijden van den Bond Van Oud-Onderofficieren West-Java (Batavia) en het Begrafenisfonds voor Vrouwen en Kinderen van Leden van het Ondersteuningsfonds bij Overlijden van den Bond van Oud-Onderofficieren West-Java (Batavia), 1929-1930, 81; pak
        - Ondersteuningsfonds van het Nederlandsch-Indisch Onderwijzersgenootschap (Batavia), 1929, 82
        - Ondersteuningsfonds voor Administrateurs en Geëmployeerden van Landbouwondernemingen in Nederlandsch-Indië, genaamd Landbouwfonds (Soerabaja), 1929-1930, 83
        - Pensioenfonds voor Geëmployeerden in Dienst van Nederlandsch-Indische Suikerondernemingen (Soerabaja), 1929, 84; pak
        - Pensioenfonds voor Geëmployeerden van Cultuurondernemingen op Java (Semarang), 1929, 85
        - Pensioenfonds voor het Personeel en Weduwen en Weezen van het Personeel der Centrale Organisaties van de Suikerindustrie (Soerabaja), 1929, 86
        - Phoenix Assurance Company (Londen), 1929-1930, 87
        - Steunfonds van den Spoorbond, Afdeeling Semarang (Semarang), 1929, 88
        - Stichting Ondersteuningsfonds Madioen (Madioen), 1929, 89
        - Sun Life Assurance Company of Canada (Montreal), 1929-1933, 90; pak
        - Uitkeeringsfonds bij Overlijden van den Bond van Oud-Onderofficieren Bandoeng en Omstreken (Bandoeng), 1929-1930, 91
        - Uitkeeringsfonds bij Overlijden van den Bond van Oud-Onderofficieren Midden-Java (Semarang), 1929-1930, 92
        - Uitkeeringsfonds bij Overlijden van den Bond van Oud-Onderofficieren Oost-Java (Soerabaja), 1929-1930, 93
        - Uitkeeringsfonds Help U Zelf (Batavia), 1929-1930, 94; pak
        - Uitkeeringsfonds Helpt Elkaar (Bandoeng), 1929-1930, 95
        - Uitkeeringsfonds Steunt Elkaar (Soerabaja), 1929, 96
        - Vereeniging Personeel Landskantoren (Batavia), 1929-1930, 97
        - Vereeniging Voorzorg van Europeesche Ambtenaren en Beambten bij den Dienst der Staatsspoorwegen op Java en Sumatra (Bandoeng), 1929-1930, 98
        - Vrijmetselaars-Vereeniging Mataram (Batavia), 1929-1930, 99
        - West-Java Pensioenfonds (Batavia), 1929-1931, 100
        - Staat van vijfenzestig in Nederlands-Indië werkzame, niet in Nederland gevestigde levensverzekeringmaatschappijen, z.d., 101; stuk
      - Staten van 'inlandse', Nederlandse en buitenlandse in Nederlands-Indië opererende verzekeringmaatschappijen, toegezonden aan de Nederlandse Verzekeringskamer door de hoofdambtenaar van het levensverzekeringbedrijf., 1931; 102; pak
      - Onderzoek naar de bouwkassen in Nederlands-Indië., 1947; 103; omslag
      - Enquête naar de in Indonesisch courant luidende activa en passiva, alsmede de in Nederlands courant luidende activa van Nederlandse levensverzekeringmaatschappijen in Indonesië., 1951-1952; 104; omslag
    - TOEZICHT, CONTROLE EN INFORMATIEVE ONDERSTEUNING, 2.3.3
      - Veranderingen van het verzekeringswezen in Nederland., 1940-1955; 105; pak
      - Standpuntbepaling ten aanzien van de positie en wensen van buitenlandse verzekeringmaatschappijen in Nederlands-Indië., 1941-1942; 106; omslag
      - Kwesties betreffende de huizenmarkt, hypotheek en andere rechten inzake onroerend goed., 1941-1946; 107; omslag
      - Overzicht van de 'Indische' (N.O.I.) portefeuilles per 31 december 1941 van Nederlandse levensverzekeringmaatschappijen, zonder aftrek van herverzekeringen., 1942; 108; stuk
      - Toezicht op en behandeling van kwesties van in Nederlands-Indië gevestigde of opererende levensverzekeringmaatschappijen, alfabetisch op naam geordend., 1943-1957; 109-144; 3 pakken, 30 omslagen en 3 stukken
        - Algemeene Friesche Levensverzekering-Maatschappij (Leeuwarden), 1946-1947, 109
        - Amsterdamsche Maatschappij van Levensverzekering Amstleven (Amsterdam), 1946-1957, 110
        - Arnhem, Levensverzekering-Maatschappij (Arnhem), 1946-1947, 111
        - Asia Life Insurance Company (Sjanghai), 1947, 112; stuk
        - Begrafenisfonds Onderling Hulpbetoon (Semarang), 1947, 113
        - Canada Life Assurance Company, The (Toronto), 1947, 114; stuk
        - Centrale Arbeiders-Levensverzekering-Maatschappij, De (Den Haag), 1946, 115
        - China United Assurance Society, The (Sjanghai), 1945-1947, 116
        - DENIS of De Eerste Nederlandsch-Indische Spaarkas en Levensverzekering Maatschappij (Bandoeng), 1946-1951, 117
        - Djombangse Begrafenisfonds Helpt Elkaar (Surabaya), 1950, 118
        - Eerste Hollandsche Levensverzekerings-Bank (Amsterdam), 1946-1950, 119
        - Eerste Nederlandsche Verzekering-Maatschappij op het Leven en tegen Invaliditeit (Dordrecht), 1946-1954, 120; pak
        - Europese Onderofficiers-Vereniging Ons Aller Belang (Bandoeng) en het Ondersteuningsfonds voor Weduwen, Wezen en Nagelaten Betrekkingen van Europese Onderofficieren en Oud-Onderofficieren (Bandoeng), 1947-1952, 121
        - Great Eastern Life Assurance Company, The (Singapore), 1947, 122
        - Hollandsche Algemeene Verzekerings-Bank of HAV Bank (Schiedam), 1946-1947, 123
        - Hollandsche Societeit van Levensverzekeringen (Amsterdam), 1946-1947, 124
        - Manufacturers Life Insurance Company, The (Toronto), 1945-1947, 125
        - Moira, Verzekeringsbank (Utrecht), 1947, 126
        - Nationaal Spaarfonds (Den Haag), 1946-1947, 127
        - Nationale Levensverzekering-Bank (Rotterdam), 1946-1954, 128; pak
        - Nederlanden van 1845, Levensverzekering-Maatschappij De (Den Haag), 1946-1947, 129
        - Nederlanden van 1870, Levensverzekering-Maatschappij De (Amsterdam), 1946-1954, 130
        - Nederlandsche Spaarkas, De (Amsterdam), 1947, 131
        - NILLMIJ van 1859, Levensverzekeringmaatschappij (Den Haag), 1946, 132; stuk
        - NOG, Levensverzekering-Maatschappij Opgericht in 1863 door het (Amsterdam), 1945-1948, 133
        - Olveh van 1879, De (Den Haag), 1943-1952, 134
        - Ons Belang, Levensverzekering-Maatschappij (Amersfoort), 1946-1950, 135
        - Oude Haagsche van 1836, Levensverzekering-Maatschappij (Den Haag), 1947, 136
        - ROL of Rotterdamsche Onderlinge Maatschappij van Levensverzekering (Rotterdam), 1946, 137
        - RVS of Rotterdamsche Verzekering-Societeiten (Rotterdam), 1946-1947, 138
        - Sun Life Assurance Company of Canada (Montreal), 1945-1948, 139; pak
          Zie ook Manufacturers Life (eveneens in deze verzamelbeschrijving) voor een reisverslag naar Canada.
        - Uitkeringsfonds bij Overlijden (Bandung), 1950-1951, 140
        - United States Life Insurance Company, The (New York), 1946-1947, 141
        - Utrecht, Levensverzekering-Maatschappij (Utrecht), 1945-1947, 142
        - Vesta, Maatschappij van Levensverzekering (Arnhem), 1951, 143
        - Victoria, Verzekeringsbank (Amsterdam), 1945-1947, 144
      - Verslagen van besprekingen tussen te Batavia aanwezige vertegenwoordigers van Nederlandse levensverzekeringmaatschappijen en het gedelegeerd lid van de Indische Verzekeringskamer., 1945; 145; omslag
      - Ingekomen stukken van en minuten van uitgegane stukken aan particulieren en particuliere organisaties, chronologisch geordend., 1945-1953; 146; pak
      - Opheffing in Nederlands-Indië van de Contactbureaus voor Levensverzekeringszaken., 1946; 147; omslag
      - Opstelling van een lijst van adressen van zich in Nederland bevindende hoofd- en bijkantoren van levensverzekeringmaatschappijen, waartoe gerepatrieerden zich om inlichtingen kunnen wenden., 1946; 148; omslag
      - Publicaties in voornamelijk de Verzekeringsbode en bijdrage aan publicaties door derden., 1946-1947; 149; omslag
      - Hervatting van de premiebetaling en het doen van uitkeringen., 1946-1948; 150; omslag
      - Instandhouding van levensverzekeringpolissen bij achterstallige of niet-betaling van premies., 1946-1948; 151; omslag
      - Oprichting, functionering en afwikkeling van de Centrale voor Herverzekering van Levensverzekeringrisico's door verdeling van de saldi en beleggingen over de door haar vertegenwoordigde 'verweesde' maatschappijen., 1946-1950; 152; omslag
      - Circulaires van de Bedrijfsgroep Levensverzekering (gevestigd te Utrecht), gericht aan de leden van de Afdelingen Grote Verzekeringen, Volksverzekering en Spaarkassen., 1946-1952; 153; pak
      - Ingekomen stukken van en minuten van uitgegane stukken aan verzekeringsinstanties, alfabetisch op naam geordend., 1946-1955; 154; pak
      - Kwesties betreffende deviezen, valuta's, koersen en transfers., 1946-1955; 155; pak
      - Correspondentie met en afschriften van stukken van de Indische Verzekeringskamer te Batavia, alfabetisch geordend op levensverzekeringmaatschappij., 1946-1956; 156-157; 2 pakken
        - A - G, 1946-1954, 156
        - H - Z, 1946-1956, 157
      - Benoeming van J.W.P.J. Selles tot directeur van het Algemeen Pensioenfonds van Handel en Industrie (APHI)., 1947; 158; omslag
      - Vragen over de toepassing van de Indische Oorlogsrisicoregeling en de Indische Rehabilitatieordonnantie., 1949-1955; 159; omslag